【裁判字號】    99,抗,1542
【裁判日期】    991231
【裁判案由】    聲請定其應執行刑
【裁判全文】
臺灣高等法院刑事裁定                  99年度抗字第1542號
抗  告  人
即  受刑人  林美君
上列抗告人因聲請定應執行刑案件，不服臺灣宜蘭地方法院99
年12月9日裁定（99年度聲字第722號），提起抗告，本院裁定如
下：
    主  文
抗告駁回。
    理  由
一、原裁定意旨略以：抗告人即受刑人林美君所犯毒品危害防制
    條例等案件，經臺灣宜蘭地方法院先後判處如附表所示之刑
    ，均經分別確定在案。茲檢察官聲請定其應執行之刑，經審
    核認聲請為正當，爰依刑事訴訟法第477條第1項、刑法第51
    條第5款、第53條，定其應執行有期徒刑5年8月等語。
二、抗告意旨略以：聲請人林美君施用第一、二級毒品罪，且於
    相當短時間內，犯多次施用毒品案，顯見聲請人有濫用毒品
    傾向，此類行為偏差充宜多予矯治而非專以報應刑待之。聲
    請人特呈聲請書狀於貴院，懇求鈞長本著至公至正悲天憫人
    之心，給予聲請人一個合理公平的裁定，以諸長官對律法的
    專業與多年為官法人員經驗法則為基礎而言，肯定其上對論
    瞭然於胸，懇請鈞長給予聲請人一個悔過向上的機會，予以
    聲請人一個從輕最有利於聲請人之裁定，以昭法信等語。
三、經查：
  (一)按法院就自由裁量權之行使，除不得逾越法律所規定範圍之
    外部性界限外，另應受比例原則、公平正義原則之規範，謹
    守法律秩序之理念，體察法律之規範目的，使其結果實質正
    當，合於裁量之內部性界限，俾與立法本旨相契合。刑法第
    51條第5 款規定數罪併罰，宣告多數有期徒刑者，應於各刑
    中之最長期以上，各刑合併之刑期以下，定其應執行之刑期
    ，但不得逾30年，其就數罪併罰，固非採併科主義，而係採
    限制加重主義，就俱發各罪中，以最重之宣告刑為基礎，由
    法院參酌他罪之宣告刑，裁量加重定之，且不得逾法定30年
    最高限制，此即外部性界限。法院為裁判時，二者均不得有
    所踰越。在數罪併罰，有二裁判以上，定其應執行之刑時，
    固屬於法院自由裁量之事項，然仍應受前揭外部性界限及內
    部性界限之拘束（最高法院96年度台上字第7583號判決、97
    年度台上字第2017號判決參照）。
  (二)本件抗告人所犯附表所示各罪，分別經原審法院判處有期徒
    刑8月、4月、8月、4月、7月、3月、7月、3月、8月、4月、
    9月、5月、7月、7月、7月、7月、7月確定，經檢察官聲請
    定應執行刑，揆諸前揭說明，應於各刑中之最長期以上（即
    9月以上），各刑合併之刑期以下（即8年9月以下），定其
    應執行之刑期。原審參酌抗告人所犯各罪，定其應執行刑有
    期徒刑5年8月，仍在法定範圍內，並未逾越自由裁量之內部
    限制及外部限制，於法並無不合。且抗告人先後多次犯毒品
    危害防制條例罪，均各自獨立，應分別論罪，乃立法政策使
    然，並無違公平原則及比例原則。至於，抗告人所引各裁定
    、判決字號，均係就其他受刑人定應執行刑，與本件受刑人
    無關，抗告人據此請求從輕更為裁定，並無依據。抗告意旨
    仍執前詞指摘原裁定不當，難認有理由，應予駁回。
據上論斷，應依刑事訴訟法第412條，裁定如主文。
中    華    民    國    99    年   12  月     31    日
                  刑事第三庭審判長法  官  陳博志
                                  法  官  許文章
                                  法  官  陳德民
以上正本證明與原本無異。
不得抗告。
                                  書記官  陳紀語
中    華    民    國    99    年    12    月    31    日

司法院資訊處製作；財團法人民間司法改革基金會備份。
